# 国有股权的划拨

提问人：dumingrain 时间：2016-12-08 10:22:11
陈版主： 咨询一个问题，某市国资委将其下属的A企业的股权无偿划拨给B公司，A企业的净资产是负数，那B公司是如何进行账务处理？

回答人：chenyiwei
如果A、B是由同一个国资委履行出资人职责，则对B而言属于同一控制下合并。因为A的划转日账面净资产为负数，故B对A的长期股权投资入账价值为零。

提问人：dumingrain 时间：2016-12-08 23:52:59
陈版主，这AB还不属于同一国资委，A是属于市国资委，B是属于市级开发区管委会的下设公司

回答人：chenyiwei
划转前不隶属于同一国资委的，一般作为非同一控制下合并。但因为划转通常不做评估，所以也可以接受按账面价值（如帐面净资产为负则取零值）对长期股权投资进行初始计量。